【裁判字號】    97,訴,1249
【裁判日期】    971231
【裁判案由】    違反毒品危害防制條例
【裁判全文】
臺灣新竹地方法院刑事判決              97年度訴字第1249號
公  訴  人  臺灣新竹地方法院檢察署檢察官
被      告  甲○○
上列被告因違反毒品危害防制條例案件，經檢察官提起公訴（97
年度毒偵字第2146號），本院依簡式審判程序判決如下：
    主  文
甲○○施用第一級毒品，累犯，處有期徒刑捌月。又施用第二級
毒品，累犯，處有期徒刑柒月。應執行有期徒刑壹年貳月。
    事實及理由
壹、構成犯罪事實：
一、甲○○前於民國88年3 月間，因施用第二級毒品案件，經本
    院以88年度毒聲字第577 號裁定送觀察、勒戒後，認無繼續
    施用毒品傾向，經臺灣新竹地方法院檢察署檢察官（下稱檢
    察官）於88年7 月1 日以88年度偵緝字第247 號為不起訴處
    分確定；復於89年1 月間，因施用第二級毒品案件，經本院
    以89年度毒聲字第295 號裁定送觀察、勒戒，並於89年4 月
    17日入臺灣新竹看守所附設勒戒處所執行觀察勒戒，亦認無
    繼續施用毒品之傾向，於89年5 月10日因無繼續施用毒品傾
    向出所而執行完畢，嗣經檢察官於89年5 月10日以88年度毒
    偵字第1191號、89年度毒偵字第311 號為不起訴處分確定。
二、甲○○不知警惕，又於94年1 月間，因施用第二級毒品案件
    ，經本院於94年4 月4 日，以94年度竹北簡字第77號刑事簡
    易判決，判處有期徒刑5 月，嗣於94年4 月25日確定，其執
    行情形詳如後述累犯部分。
三、甲○○仍不知警惕，又於96年10月間，因施用第二級、第一
    級毒品案件，經本院於97年11月4 日，以97年度訴字第473
    號刑事判決，分別判處有期徒刑4 月、7 月、4 月、7 月，
    並經定應執行刑為有期徒刑1 年8 月。
四、甲○○不知悔改，又於97年4 月間，因施用第一級、第二級
    毒品案件，經本院於97年10月31日，以97年度訴字第945 號
    刑事判決，分別判處有期徒刑7 月、6 月，並經定應執行刑
    為有期徒刑1 年。
五、甲○○竟不知悔改，於前開觀察勒戒處分執行完畢釋放後，
    「5 年內再犯」施用毒品案件，並經法院判處罪刑確定後，
    (1)復基於施用第一級毒品海洛因的犯罪意思，於97年9 月2
    日凌晨4 、5 時許，在新竹縣湖口鄉○○路○ 段19巷7 號，
    以將海洛因摻入香煙內，再點火吸食之方式，施用第一級毒
    品海洛因1 次。(2)另基於施用第二級毒品甲基安非他命的犯
    罪意思，於上開時地，以將甲基安非他命置於玻璃球內，再
    以火燒烤，吸其煙霧之方式，施用第二級毒品甲基安非他命
    1 次。嗣於97年9 月2 日上午10時許，因另案通緝而為警在
    上開地點逮捕，經徵其同意採尿後，送驗結果呈嗎啡、可待
    因陽性及甲基安非他命陽性反應，始悉上情。
貳、程序方面：
    本件被告甲○○所犯施用第一級毒品、施用第二級毒品等罪
    ，均非死刑、無期徒刑、最輕本刑為3 年以上有期徒刑之罪
    ，或高等法院管轄第一審之案件，被告於本院準備程序進行
    中，就被訴事實為有罪之陳述，經本院合議庭認合於刑事訴
    訟法第273 條之1 第1 項之規定，裁定進行簡式審判程序，
    此合先敘明。
、認定犯罪事實所根據的證據及理由：
一、被告甲○○於警局詢問時之供述，及本院準備程序、簡式審
    判程序訊問時之自白。
二、又被告為警查獲時，經採尿送驗結果，呈第一級毒品嗎啡、
    可待因陽性反應，及第二級毒品甲基安非他命陽性反應，亦
    有竹北分局毒品犯罪嫌疑人尿液採驗作業管制紀錄影本、詮
    昕科技股份有限公司於97年9 月15日所出具之原樣編號北97
    387 號濫用藥物尿液檢驗報告各1 紙附卷可憑。
三、臺灣高等法院被告前案紀錄表、刑案資料查註紀錄表及全國
    施用毒品案件紀錄表各1 份在卷可證。
肆、論罪科刑的理由：
一、論罪：
（一）被告甲○○所為，係犯毒品危害防制條例第10條第1 項之
      施用第一級毒品罪及同條例第10條第2 項之施用第二級毒
      品罪。被告施用前持有第一級、第二級毒品之低度行為為
      施用第一級、第二級毒品之高度行為所吸收，均不另論罪
      。
（二）數罪併罰：被告所犯上開施用第一級毒品、施用第二級毒
      品2 罪間，犯意各別，行為不同，應分別論罪，合併處罰
      之。
（三）累犯：被告甲○○前曾於94年1 月間，因施用第二級毒品
      案件，經本院於94年4 月4 日，以94年度竹北簡字第77號
      刑事簡易判決，判處有期徒刑5 月，嗣於94年4 月25日確
      定，於94年9 月7 日入監執行，並於95年2 月6 日縮刑期
      滿執行完畢等情，有臺灣高等法院被告前案紀錄表及刑案
      資料查註紀錄表各1 份為證，其於5 年以內故意再犯本件
      有期徒刑以上之罪，為累犯，應依刑法第47條第1 項規定
      ，加重其刑。
二、科刑：審酌被告素行不良，經施以觀察勒戒處分後，本次又
    再度施用足以導致精神障礙及生命危險之成癮性毒品，其前
    經施以觀察勒戒仍無法使其戒斷毒癮，足見其缺乏拒用毒品
    之決心及悔改之意，兼以施用毒品所生危害以自戕健康為主
    ，及其施用次數，犯罪後坦白承認犯行等一切情狀，各量處
    如主文所示之刑，並定其應執行之刑，以資懲儆。
伍、適用法律依據：
一、程序法方面：刑事訴訟法第273 條之1 第1 項、第299 條第
    1 項前段。
二、實體法方面：毒品危害防制條例第10條第1 項、第2 項，刑
    法第11條前段、第47條第1 項、第51條第5 款，判決如主文
    。
本案經檢察官陳玉華到庭執行職務。
中    華    民    國    97    年    12    月    31    日
                  刑事第四庭法  官  馮俊郎
以上正本證明與原本無異。
如不服本判決，應於判決送達後10日內向本院提出上訴書狀。上
訴書狀應敘述具體理由，未敘述上訴理由者，應於上訴期間屆滿
後20日內補提理由書狀於本院（均須按他造當事人之人數附繕本
）「切勿逕送上級法院」。
中    華    民    國    97    年    12    月    31    日
                            書記官  鄧雪怡
附錄本案論罪科刑實體法條全文：
毒品危害防制條例第10條第1 項、第2 項：
施用第一級毒品者，處6 月以上5 年以下有期徒刑。
施用第二級毒品者，處3 年以下有期徒刑。


司法院資訊處製作；財團法人民間司法改革基金會備份。
